臺灣屏東地方法院刑事判決              100年度易字第444號
公  訴  人  臺灣屏東地方法院檢察署檢察官
被      告  楊漢福
被      告  楊林清足
上列被告等因傷害案件，經檢察官提起公訴（99年度偵字第5674
號），本院判決如下：
    主  文
本件公訴不受理。
    理  由
一、公訴意旨略以：被告楊漢福與楊林清足與2 位姓名、年籍均
    不詳之成年男子（其中1 人綽號「小張」），基於共同傷害
    被告楊漢福與楊林籍不詳之成年男子2 人，於民國99年2 月
    10日先打電話給邱德宏，聲稱要賣樹苗云云，並於同年月11
    日，與邱德宏在屏東縣麟洛鄉○○村○○路口見面後，以國
    瑞牌深綠色自小客車搭載邱德宏至某不詳偏僻草叢，隨後楊
    漢福、楊林清足接獲「小張」通知，即緊接到達該地點，並
    向邱德宏催討債務，詎雙方發生爭執，楊漢福與「小張」即
    徒手毆打邱德宏頭部、右腿，而另名年籍不詳之成年男子，
    再從前開自小客車拿出鐵管揮打邱德宏右腿，此時，楊林清
    足則在旁叫囂說：「打死他、打死他、他家很有錢、現金有
    好幾千萬」等語，致邱德宏受有顏面挫傷瘀青、右側大腿挫
    傷瘀青等傷害。案經邱德宏訴請偵辦，因認被告楊漢福、楊
    林清足涉犯刑法第277 條第1 項之傷害罪嫌等語。
二、按告訴乃論之罪，告訴人於第一審辯論終結前得撤回其告訴
    ；告訴經撤回者，法院應諭知不受理之判決，刑事訴訟法第
    238 條第1 項、第303 條第3 款分別定有明文。
三、查本件告訴人邱德宏告訴被告楊漢福、楊林清足傷害案件，
    檢察官起訴意旨認被告楊漢福、楊林清足2 人均係觸犯刑法
    第277 條第1 項之傷害罪嫌，經本院審酌起訴書及全案卷證
    之結果亦同此認定，依同法第287 條前段之規定，須告訴乃
    論。茲據告訴人邱德宏與被告楊漢福、楊林清足在本院和解
    成立，告訴人並於100 年9 月20日當庭撤回告訴，有本院和
    解筆錄（見附民卷第2 頁）、100 年9 月20日之刑事審判筆
    錄（見本院卷第30頁反面）及告訴人親簽之撤回告訴狀（見
    本院卷第32頁）各1 份附卷可查，揆諸前開說明，爰為不受
    理判決之諭知。
據上論斷，應依刑事訴訟法第303 條第3 款，判決如主文。
本案經檢察官王光傑到庭執行職務。
中    華    民    國   100    年    9     月    30    日
                  刑事第三庭    審判長法  官  楊宗翰
                                      法  官  黃姿育
                                      法  官  薛侑倫
以上正本證明與原本無異。
如不服本判決應於收受判決後10日內向本院提出上訴書狀，並應
敘述具體理由；其未敘述上訴理由者，應於上訴期間屆滿後20日
內向本院補提理由書（均須按他造當事人之人數附繕本）「切勿
逕送上級法院」。
中    華    民    國   100    年    9     月    30    日
                                書記官  邱郁芸